【裁判字號】    99,審附民,86
【裁判日期】    990511
【裁判案由】    偽造文書
【裁判全文】
臺灣高雄地方法院刑事附帶民事訴訟判決
原      告    臺灣新光商業銀行股份有限公司
法定代理人  甲○○
訴訟代理人  丙○○
被      告  乙○○
上列被告因偽造文書案件（本院98年度審訴字第4964號），經原
告提起附帶民事訴訟，請求損害賠償，本院判決如下：
    主  文
被告應給付原告新台幣肆萬仟伍佰柒拾元，及自民國99年4
月28日起至清償日止，按週年利率5%計算之利息。
本判決得假執行。
    事實及理由
一、原告主張：被告乙○○冒用訴外人郭慧茹名義，向原告申請
    信用卡，使原告誤認係郭慧茹申請而核發卡號0000-0000-00
    00-0000 號信用卡。被告取得該信用卡後，即基於行使偽造
    文書及詐欺等概括犯意，於信用卡背面簽名欄偽造郭慧茹署
    押，並連續於信用卡簽帳單上偽造郭慧茹之署押、或將信用
    卡置入自動櫃員機內，致特約商店及原告陷於錯誤，誤認係
    郭慧茹刷卡消費或預借現金，依約給付消費款予特約商店，
    或給付預借之現金予郭慧茹，致原告受有新台幣（下同）
    50 ,445 元之損害。爰依民法第184 條第1 項前段侵權行為
    之法律關係，請求被告給付43,573元，及自起訴狀繕本送達
    之翌日起至清償日止，按週年利率5%計算之利息。
二、被告則以：若刑事判決有罪須入獄服刑，即無能力清償，故
    請求駁回原告之訴等語置辯。
三、按附帶民事訴訟之判決，應以刑事訴訟判決所認定之事實為
    據，刑事訴訟法第500 條前段定有明文。本件原告起訴主張
    被告冒用郭慧茹姓名向原告申請信用卡，並在信用卡、信用
    卡簽帳單上偽造郭慧茹署名，及將該信用卡置入自動付款設
    備詐得現金，致原告受有50,445元（計算式：即信用卡消費
    款共32,445元＋預借現金共18,000元＝50,445元）損害等情
    事，業據本院以98年度審訴字第4694號刑事判決有罪在案，
    故原告之主張堪信為真實。
四、按因故意或過失，不法侵害他人之權利者，負損害賠償責任
    民法第184 條第1 項前段定有明文。被告既有故意偽造郭慧
    茹署名向原告申請信用卡，並冒用其名義向特約商店刷卡消
    費，或由自動付款設備取得預借現金之情事，致原告受有損
    害，業如前述，從而原告依侵權行為之法律關係，請求被告
    給付其中損害金額43,573元，及自起訴狀繕本送達（即99年
    4 月27日，此有送達證書1 份在卷可稽）之翌日起，至清償
    日止，按週年利率5%計算之利息，自屬有據，應予准許。
五、末按民事訴訟法關於假執行之規定，於附帶民事訴訟準用之
    ，刑事訴訟法第491 條第10款定有明文。本件係所命給付金
    額未逾新台幣50萬元之判決，準用民事訴訟法第389 條第1
    項第5 款之規定，自應依職權宣告假執行。
六、據上論結，原告之訴為有理由，應依刑事訴訟法第502 條第
    第2 項、第491 條第10款、民事訴訟法第389 條第1 項5款
    ，判決如主文。
中    華    民    國    99    年    5     月    11    日
                  刑事第十庭    法  官  李代昌
以上正本證明與原本無異。
如不服本判決應於收受本判決後10日內向本院提出上訴書狀，並
應敘述具體理由，如未敘述上訴理由者，應於上訴期間屆滿後20
日內補提理由書狀於本院（均須按他造當事人之人數附繕本）「
切勿逕送上級法院」。
中    華    民    國    99    年    5     月    11    日
                                書記官  黃振祐

司法院資訊處製作；財團法人民間司法改革基金會備份。
